【裁判字號】    94,訴,697
【裁判日期】    950323
【裁判案由】    給付借款
【裁判全文】
臺灣嘉義地方法院民事判決               94年度訴字第697號
原      告  國泰世華商業銀行股份有限公司
法定代理人  乙○○
訴訟代理人  丁○○
被      告  甲○○
                        樓6
            丙○○
上列當事人間給付借款事件，本院於中華民國94年3月9日言詞辯
論終結，茲判決如下：
    主  文
被告應連帶給付原告新臺幣壹佰柒拾捌萬貳仟壹佰壹拾元，及其
中新臺幣壹佰陸拾壹萬捌仟參佰捌拾肆元自民國九十二年四月二
十九日起至清償日止，按週年利率百分之八點七二計算之利息，
暨按週年利率百分之一點七四四計算之違約金。
訴訟費用由被告連帶負擔。
本判決第一項於原告以新臺幣伍拾玖萬肆仟壹佰元為被告供擔保
後，得假執行。
    事  實  及  理  由
一、按訴狀送達後，原告不得將原訴變更或追加他訴，但擴張或
    減縮應受判決事項之聲明者，不在此限，民事訴訟法第255
    條第1項第3款定有明文，本件原告於民國95年3月9日言詞辯
    論期日，擴張利息及違約金起算日為92年4月29日，核於上
    開規定並無不合，應予准許。
二、原告起訴主張：緣被告甲○○於87年10月23日，邀同被告丙
    ○○簽立貸款契約、保證書及授信約定書各1件，向原告借
    款新臺幣（下同）0000000元，約定自借款日起按月還本付
    息，利率按週年利率百分之8.72計付，遲延清償時，除按上
    開利率計息外，逾期六個月以內，加付約定利率百分之十，
    超過六個月部分，另加付約定利率百分之二十計算之違約金
    ，且即喪失期限利益，全部債務視為到期。詎被告甲○○僅
    繳納至89年10月22日止之利息，即未再還款，經原告聲請強
    制執行拍賣抵押物償債，仍尚欠1,618,384元及自92年4月29
    日起至清償日止之利息及違約金，既已核算未受償之違約金
    163,726元。被告丙○○為連帶保證人，與被告甲○○就該
    債務應負連帶清償之責。為此爰依消費借貸、連帶保證之法
    律關係，訴請被告連帶履行清償上開債務之義務，並聲明如
    主文第一項所示。
三、被告則以：抵押物已遭拍賣，現無支付能力，希望原告可降
    低利率等語，資為抗辯。並聲明駁回原告之訴及假執行之聲
    請。
四、本院之判斷：
    原告所主張之上開事實，業據其提出貸款契約、保證書、授
    信約定書、本院民事執行處強制執行金額計算書分配表為證
    ，復為被告所不爭執，堪信原告上開主張為真實。按借用人
    應於約定期限內，返還與借用物種類、品質、數量相同之物
    。遲延之債務，以支付金錢為標的者，債權人得請求依法定
    利率計算之遲延利息。但約定利率較高者，仍從其約定利率
    。當事人得約定債務人於債務不履行時，應支付違約金。稱
    保證者，謂當事人約定，一方於他方之債務人不履行債務時
    ，由其代付履行責任之契約。連帶債務之債權人，得對於債
    務人中之一人或數人或其全體，同時或先後請求全部或一部
    之給付。民法第478條前段、第233條第1項、第250條第1項
    、第739條、第273條第1項定有明文。準此，被告二人應連
    帶負清償積欠原告債務之責，被告雖辯以抵押物已遭拍賣，
    現無支付能力云云，然無法據以免責，從而，原告依消費借
    貸及連帶保證法律關係請求被告連帶給付如主文第一項所示
    ，為有理由，應予准許。
五、原告陳明願供擔保，請求宣告假執行，核無不合，爰酌定相
    當之擔保金額，予以准許。
六、據上論結，本件原告之請求為有理由，依民事訴訟法第78條
    、第85條第2項、第390條第2項，判決如主文。
中    華    民    國    95    年    3     月    23    日
                  民一庭法  官      劉瓊雯
以上正本證明與原本無異
如對本判決上訴須於判決送達後20日內向本院提出上訴狀
中    華    民    國    95    年    3     月    23    日
                        書記官      李天祥


司法院資訊處製作；財團法人民間司法改革基金會備份。
